Hilman Satia Pebrian

Narmada, Lombok Barat | hilmansatiapebrian9715@gmail.com | 085237648941

RINGKASAN

Lulusan SMK 1 Lingsar jurusan RPL (Rekayasa Perangkat Lunak) memiliki pengalaman di bagian desain grafis desain web dan pembuatan web,mudah berdapatasi dan mampu berkerja sama dalam tim serta ingin berpartisipasi dalam bidang perdisainan serta perkodingan

PENDIDIKAN

Sarjana Teknologi Informasi Semester 3, Universitas Aisyiyah Yogyakarta (2023)

PENGALAMAN KERJA

Magang, LAPTOP STORE MATARAM, January 2022 - juni 2022,

- Menginstall ulang laptop secara ke seluruhan
- -membantu permasalah kendala costumer
- Menyusun laporan keungan toko

Magang, PUSAT TEKNOLOGI INFORMASI DAN KOMUNIKASI UNIVERSITAS MATARAM, Oktober 2022 – Desember 2022

-Melakukan pengecekan rutin di stiap Gedung kampus kendala sambungan jaringan internet serta perkabelan

PENGALAMAN BERORGANISASI

Pernah berpengalaman di organisasi osis 2021-2022